臺灣板橋地方法院民事判決　　　　　　　　　　　　九十二年度訴字第一０四五號
　　原　　　告　秉伸興業股份有限公司
　　法定代理人　丙○○
　　訴訟代理人　丁○○
　　被　　　告　吉霖國際股份有限公司
　　法定代理人　乙○○
　　訴訟代理人　陳建宏律師
右當事人間請求損害賠償事件，經本院於民國九十三年十一月廿五日言詞辯論終結，
判決如左：
    主    文
原告之訴及假執行之聲請均駁回。
訴訟費用由原告負擔。
    事實及理由
一、本件原告起訴主張：
    (一)原告公司前分別於民國八十三年七月一日及八十四年八月二十八日，與財團法
      人工業技術研究院（下簡稱工研院）簽訂「『傳統工業升級輔導計畫』技術發
      展與輔導合約」及「『協助國內傳統工業技術升級計畫』技術發展與輔導合約
      」。前約主要之技術開發內容為「木質防火門技術開發」，依該合約第四條，
      原告負擔之輔導研究費用（即技術開發費用）為新台幣（下同）四十萬元。後
      約主要之技術開發內容則為「建築物木質隔間耐火材料開發」，依該合約第四
      條，原告應負擔五十萬元之技術開發費用。原告嗣依前開技術開發成果，應用
      於自己所製造生產之產品「住之緣」甲種暨乙種建築物木質防火門，此有內政
      部建築新技術、新工法、新設備及新材料審核認可通知書二紙及「住之緣」產
      品型錄乙件可參。
    (二)原告依前開技術開發合約，於八十三年十二月八日將自己產製之防火門產品，
      防火測試之簡要說明及當時現場所拍攝之照片四張。其中「通過六十分鐘甲種
      測試．防火測試爐與測試時間」之照片中，測試爐前白板並記錄有「試０２０
    　８３／１２／８ＡＭ、公司：秉伸公司、地點：防火試驗所　加熱時間：七十
      分鐘」等文字可證。
    (三)詎原告日前於市場上發現被告在強調具有相似功能之「火狐狸」防火門型錄第
      三頁「防火門耐火測試」所使用之三紙相片，不但均係移花接木，盜用原告前
      開防火測試資料，且其中兩張相片竟與原告產品「住之緣」型錄中所使用之「
      燃燒加熱面」及「衝擊測試」等兩張相片完全相同。經查，系爭防火測試實施
      之時間係在八十三年十二月八日，但被告公司依法設立登記之時間係在八十五
      年九月七日，此有被告公司基本資料查詢及公司執照影本各乙紙可查。換言之
      ，被告恐係違法盜用其公司設立登記前，原告公司出資所實施之防火測試資料
      ，俾供其對外欺罔表示其產品「火狐狸」防火門具有通過「同一防火測試」之
      耐火特性，以阻礙原告之競爭機會，顯有違反公平交易法不當競爭禁止規定之
      虞。
    (四)按「除本法另有規定者外，事業亦不得為其他足以影響交易秩序之欺罔或顯失
      公平之行為」，公平交易法第二十四條訂有明文。前開條文所稱「欺罔行為」
      ，實質內容係違反競爭法所要求之真實原則，故意為不真實或引人錯誤之表示
      行為，致他人產生與事實不一致之認識，事業不論係就與自己之業務有關事務
      ，對於客戶或大眾為不實之表示（即客體之欺罔行為），或故意使人誤解商品
      之來源，產生商品來源混淆之認識（即主體之欺罔行為），均屬之。「顯失公
      平之行為」則是故意抵觸商業倫理之最低道德要求，扭曲競爭條件，使正當經
      營之事業處於不利之競爭地位。至是否足以影響交易秩序，則應以其行為是否
      妨礙事業相互間自由競爭，及是否使交易相對人因而做對行為人有利之選擇為
      判斷原則。質言之，公平交易法第二十四條之規範目的，係在於貫徹建立公平
      之市場競爭秩序，而對足以影響交易秩序之欺罔行為或顯失公平行為，加以規
      制。基此，如交易之一方故意使用欺騙或隱瞞重要事實等引人錯誤之方法，致
      使交易相對人與其交易，或使競爭者喪失交易機會，即屬欺罔行為。若事業對
      交易相對人或競爭者為不當壓抑，妨礙他人關於交易決定之自由與自主性，即
      屬顯失公平之行為。
    (五)經查，被告於其產品「火狐狸」型錄中第三頁「防火門耐火測試」所使用之三
      紙相片，確實出自原告出資實施之防火測試資料，被告「火狐狸」防火門亦根
      本未於八十三年十二月八日該次試驗中出資交付測試，但被告用於市場行銷及
      參與競爭之系爭產品型錄，竟盜用原告公司型錄上之相片，就系爭相片究屬何
      公司所送測，引起市場混淆。就處於競爭關係之原告「住之緣」與被告「火狐
      狸」防火門型錄中，因被告盜用與原告型錄同樣相片之結果，足以使交易相對
      人誤認兩項產品相同，或同時通過「同一防火測試」，而產生產品來源及產品
      特性之混淆，已構成「足以影響交易秩序之欺罔行為」。原告出資實施該次防
      火測試，開發新材料、新技術，被告不費分文，榨取依法應歸屬於原告之技術
      開發成果，竟堂而皇之使其產品立於相同之競爭地位，其違法不當節省事業產
      銷成本及費用，足以扭曲自由競爭條件，致劣幣驅逐良幣，使正當經營之原告
      在競爭上處於不利之地位，當然構成「足以影響交易秩序之顯失公平行為」，
      何有疑義？基上，被告於其產品「火狐狸」型錄中違法盜用系爭相片，並用於
      市場競爭之行為，符合公平交易法第二十四條之禁止要件，構成不當競爭。
    (六)公平交易法第三十條規定：「事業違反本法之規定，致侵害他人權益者，被害
      人得請求除去之；有侵害之虞者，並得請求防止之」。又「事業違反本法之規
      定，致侵害他人權益者，應負損害賠償責任」，「法院因前條被害人之請求，
      如為事業之故意行為，得依侵害情節，酌定損害額以上之賠償。但不得超過已
      證明損害額之三倍。侵害人如因侵害行為受有利益者，被害人得請求專依該項
      利益計算損害額」，公平交易法第三十一條及第三十二條訂有明文。前開條文
      所稱「權益」，自包括權利及法律上保護之利益，諸如競爭者應享有之公平競
      爭之利益、締約機會、交易機會，及消費者利益等。經查，被告產品「火狐狸
      」對於原告產品「住之緣」，有替代性及競爭關係，被告從事不當競爭，妨礙
      市場自由競爭效能，侵害原告依法得享有之公平競爭之利益，構成財產上之損
      害。其為系爭侵害行為之後所增加之營業毛利，極有可能係因榨取原告締約機
      會與交易機會而來，兩者間應有相當因果關係。茲依公平交易法第三十條，請
      求禁止被告使用系爭相片，回收及銷毀被告公司所有型錄，俾防止及除去侵害
      行為，爰如聲明第一、二項所列。並依公平交易法第三十二條第二項，主張專
      依被告因不當競爭受有利益計算原告之損害額，請求給付如聲明第三項所示金
      額。並請　鈞院逕向國稅局調閱被告公司自八十五年九月七日設立登記之後，
      八十六年度起迄最近年度之營利事業所得稅課稅資料，以明被告所獲不法利益
      之計算基礎。
    (七)為此，提起本件訴訟請求：禁止被告使用「火狐狸」型錄第三頁上之三張照
      片。被告應將已印製之「火狐狸」產品型錄自市場上回收，連同未發送之型
      錄併同銷毀之。被告應給付原告新台幣二百萬元，及自起訴狀繕本送達之翌
      日起至清償日止，按年息百分之五計算之利息。並陳明願供擔保，請准宣告假
      執行。
二、被告則抗辯：
    (一)原告所主張之違反公平交易法之侵權行為事實，前後矛盾，且與卷內之證據不
      符：首按，原告之起訴狀係主張被告盜用該公司產品型錄上之照片，其意似
　    指被告公司直接翻印原告公司型錄上之照片，而使用於被告公司之型錄上，至
      於原告提出之原證八號律師函，則直接指摘被告公司係「不法重製」原告公司
      型錄上之攝影著作，而認被告違反著作權法第九十一條第一項之罪云云，由此
      可知，原告一開始所主張之事實，應係認被告直接盜印原告公司之型錄而涉有
      「不法重製」之侵權行為事實。惟查，觀諸原告公司之型錄及被告公司型錄
      上，原告所指稱有疑義之「加熱試驗」及「衝擊試驗」之相片三張可知（見原
      證四、五號），被告型錄上之照片尺寸及攝影之內容，明顯比原告公司之型錄
      照片之攝影內容為大，根本不可能係出自拷貝或不法重製原告之型錄照片（如
      係拷貝或重製，照片所顯示之攝影範圍至多會和所重製之標的內容一樣大，不
      可能會超出重製標的之內容），更何況被告業已提出製作型錄照片之底片，以
      彰顯照片沖洗之來源，反之原告反而沒有型錄上所顯示照片之底片，顯見原告
      主張被告不法重製伊型錄上之照片云云，根本與事實不符。而在被告提出型
      錄照片之底片，而原告始終無法提出該公司型錄之底片以實其說後，原告突然
      於九十三年一月八日庭訊時，更易說辭，改稱係被告之負責人林宗藤任職於原
      告公司時，原告公司派遣林宗藤去拍攝原告公司於八十三年十二月八日測試時
      之過程，據以主張原告公司有權使用型錄上之照片，但被告公司無權使用。
      但查，原告上開二種主張，根本相互矛盾，甚且如確有原告所聲稱上開事實，
      為何原告委請律師所撰發之九十二年四月一日律師函（即原證八號），以及原
      告所提出之本件起訴狀和九十二年七月二十四日之準備書狀，從未提及曾派遣
      被告之負責人乙○○拍攝測試過程之經過？反而聲稱係被告公司「不法重製」
      原告公司型錄照片，而非盜取原告公司之底片？由此足證，原告應係在被告提
      出底片，但自己反而無法提出之情況下，方臨時編纂更異說詞，意圖蒙混，以
      自圓其說。但原告所稱並非真實，被告堅決否認其真正，且原告亦未曾就此事
      實負舉證責任。由此可知，原告竟可依訴訟進行中所顯現之證據及被告之答
      辯方向，一再變更起訴之原因事實，益證原告之主張並非真實，且原告亦未就
      其主張之事實提出任何證明。
    (二)原告未就本案之前提事實，即原告有合法使用型錄上所示照片之權源，負舉證
      責任：查，鈞院職權將兩造所爭執之型錄照片請法務部調查局鑑定結果，雖
      其中有二張照片（即「加熱試驗」及「衝擊試驗」二張），鑑定機關認係出自
      同一底片所沖洗，而可認兩造型錄上之各該二張相片應係相同。而被告型錄
      所使用之照片及底片，事實上係被告負責人林宗藤於被告公司進行防火測試時
      所拍攝之測試經過，並曾於八十三年十一月三日歐強科技股份有限公司之產品
      實施測試時（註，依原告提出之原證二、三號合約書第三條可知，在八十三年
      當時與工研院合作木質防火門技術開發者，除原告公司外，同時並有全茂產業
      股份有限公司、歐強科技股份有限公司及永記造漆工業股份有限公司等其他三
      家公司參與共同開發、測試），應歐強公司實際負責防火測試之經理甲○○之
      邀，於歐強公司進行防火測試時共同拍攝所得。而原告產品於進行測試時，並
      未指示乙○○進行拍照，否則如此重要之測試資料，原告豈有可能不妥善保管
      而將底片交予乙○○？故被告型錄上之照片及庭呈之底片，不可能是拍攝原告
      公司之產品測試過程。而原告最早之型錄上，雖有防火測試之介紹，但卻無
      上開爭議之照片（參見被證六號，曾於　鈞院九十三年一月八日庭訊時庭呈）
      ，則嗣後原告產品型錄改版，如何取得該照片，或係被告負責人拍攝歐強公司
      之測試過程後留存照片資料於原告公司，或原告向其他同業取得，被告實不得
      而知，但該底片係被告所有，且原告亦不否認係被告之負責人乙○○所拍攝，
      則論理上該底片為被告公司負責人所拍攝及所有，當然僅有被告公司可以使用
      。因此，原告如主張起訴狀及律師函所稱，系爭照片係原告所拍攝之該公司
      產品之防火測試過程之資料，而為被告公司所翻拍，則原告至少應提出上開照
      片之底片，或者其他拍攝之證明，始足以就其權利來源及權利本體負舉證責任
      ，方得以主張就該等該照片有排他使用權，否則原告之權利如無法證明，其為
      本訴之主張，當屬無據。反之，如原告要改稱係派遣被告之負責人拍攝該公
      司之產品進行防火測試，則原告亦須就：１原告確有派遣或委託被告之負責人
      乙○○拍攝防火測試照片、２兩造型錄所顯示之照片內容，確係拍攝原告之產
      品進行防火測試之過程等二項基本前提事實，提出證明，方足以再論斷被告是
      否有權使用、是否違反公平交易法及是否須負賠償責任等，否則光就原告所稱
      之八十三年十二月間，至少有四家公司之產品進行防火測試，嗣後更陸續有更
      多之防火門廠商（包含被告公司）亦進行測試，如何可斷定乙○○所拍攝之照
      片為原告公司產品進行測試，而非歐強公司或者被告公司之產品？但原告就上
      開攸關本訴主張之基本前提事實，均未提出任何確切之證明，即空言主張，實
      屬無據，亦無理由。
    (三)被告有合法使用型錄上照片之正當權利：查，被告業已陳明確實合法擁有系
      爭型錄照片之底片，且被告所持有之拍攝防火門測試之底片或照片，均係拍攝
      被告公司或與歐強科技股份有限公司經理甲○○共同拍攝之防火門測試過程，
      都與原告無關，故被告有權使用該等底片所沖洗之照片，並使用於型錄上，合
      先陳明。退步言之，縱以原告嗣後變更主張之原因事實觀之，原告亦不否認
      系爭照片係被告之負責人乙○○所拍攝，則該等拍攝之照片其著作權應歸屬何
      人？依原告所稱進行測試拍攝之日期八十三年十二月八日當時之著作權法第十
      一條規定：「法人之受雇人，在法人之企劃下完成其職務之著作，以該受雇人
      為著作人。」，第十三條規定：「著作人於著作完成時享有著作權。」，第三
      條第一項第三款「著作權：指因著作完成之著作人格權及財產權」可知，上開
      拍攝防火測試之照片既為被告之負責人林宗藤所拍攝，縱認為係原告所委託之
      職務上完成之攝影著作，其著作權亦歸屬於林宗藤所有，當時之雇主是否可以
      使用該等照片乃屬另一回事，但至少著作權人林宗藤可以授權被告或者第三人
      使用，則被告使用系爭照片於型錄上，乃有合法正當之權源，並無原告所稱之
      非法使用或違反著作權法之處。而在八十七年間著作權法修正時，雖將第十
      一條改為現行條文所規定之職務上著作，其著作人為受雇人時，其著作財產權
      歸屬雇用人，以避免修法前因著作人格權及著作財產權全歸受雇人所有，而影
      響勞資關係，但現行條文第一百十一條亦規定：「有下列情形之一者，第十一
      條及第十二條之規定，不適用之：一、依中華民國八十一年六月十日修正施行
      前本法第十條及第十一條規定取得著作權者。二、依中華民國八十七年一月二
      十一日修正施行前本法第十一條及第十二條規定取得著作權者。」，以保障修
      法前以取得之既得權利。則本件攝影著作權之取得時間既為八十七年修法前，
      被告負責人乙○○所取得之著作權，並不因修法而受影響，被告仍可合法使用
      系爭照片，併此陳明。
    (四)原告之請求權基礎，並不明確：查，原告起訴狀僅泛稱其請求權基礎為公平
      交易法第二十四條之不公平競爭，並援引同法第三十條至第三十二條之規定為
      請求禁止被告繼續使用系爭照片及損害賠償之依據。惟查，原告究竟所受之損
      害為何？原告受侵害之權益性質之內容？以及究竟存有何種不公平競爭之態樣
      等，原告均未具體說明。經　鈞院行使闡明權之後，原告以九十二年七月二
      十四日之準備書狀主張，其受侵害之權利性質及內容，為所謂之「公平競爭之
      利益」或「競爭地位」，或稱為「企業權」或「營業權」云云，原告並確定提
      起本訴之請求權基礎及內容並非專利權法、商標法、著作權法及營業秘密法所
      保護之權利或利益（見上開準備書狀第一點）。惟，公平交易法第二十四條
      並非保障所謂公平競爭之利益或者地位，而原告所謂之「企業權」或「營業權
      」云云，不僅有欠明確，亦非法所明定之權利內容，則原告請求權之基礎及內
      容為何？經　鈞院闡明之後仍無法具體明確，足認原告提起本訴並無理由。
    (五)被告並無原告所稱之足以影響交易秩序之欺罔行為，亦無違反公平交易法所規
      定之競爭規範被告所稱生產之「火狐狸」防火門型錄中之「加熱試驗」及「
      衝擊試驗」之相片三張，事實上，係被告負責人親赴原告所稱之台北縣五股工
      業區內政部建築研究防火試驗室所防火試驗室中，所拍攝之防火門耐火測試及
      撞擊測試過程之相片，此被告有留存底片為憑，故原告指稱被告盜用該公司之
      型錄照片，以及所謂之防火測試資料云云，顯非事實。而被告所生產之「火
      狐狸」防火門，不僅於八十七年七月一日通過金屬工業研究發展中心之防火試
      驗（見被證二號），更於八十八年四月及十二月通過原告所稱之五股工業區之
      內政部建築研究所防火試驗室之耐火加熱試驗及衝擊試驗檢驗，並有測試合格
      報告及經濟部商檢局之登錄證書可證；由此可知，被告之「火狐狸」防火門產
      品確實有通過原告所稱之「防火測試」檢驗，並無原告所指稱之欺罔消費者之
      處，或所謂阻礙原告競爭機會之不當競爭之情形。復按，防火門之耐火測試
      或衝擊試驗之檢驗過程，乃標準化及制度化之公開客觀程序，不論被告之「火
      狐狸」防火門或原告之「住之緣」防火門，甚至其他廠牌所生產之防火門，其
      所實行之檢驗程序，均係完全相同之標準化作業，檢驗程序上不會有任何之差
      異，實非原告產品所獨有之檢驗，亦非為原告之產品所特別設計之檢驗方式；
      故所謂防火測試之程序根本沒有所謂之「專屬性」存在，則拍攝該過程所產生
      之照片，亦因檢驗程序、過程相同，而不會有任何內容上之差異，亦無從產生
      營業之機密價值，故原告亦無從以測試過程或其拍攝之照片，獲有排他之權利
      。縱不論被告型錄中之防火測試之照片確實為被告自己所拍攝，並非翻拍原
      告之型錄，至少被告於型錄中所使用之防火測試照片，係在介紹防火測試之情
      形及其過程，而此種防火測試之過程，本即為公開及標準化之程序，並非獨為
      原告之防火門產品而設計之檢驗方式，故該防火測試之照片，並無從彰顯產品
      之來源或為特定品牌之象徵，則使用該防火測試之相片，根本不足以對產品之
      來源產生誤認，亦不因此對市場之競爭秩序有何影響，從而有原告所聲稱之不
      公平競爭之情形；尤以，原告與被告之防火門型錄上已分別標明為「住之緣」
      或「火狐狸」等不同品牌，被告防火門之工法復與原告所聲稱之與工研院技術
      合作之工法不同，兩造之產品根本不可因型錄上之二、三張照片而發生混淆。
      由此可知，被告使用系爭照片於型錄上，根本沒有造成任何不公平競爭或者
      欺罔之情事，當無構成公平交易法第二十四條所規範之不公平競爭之行為，從
      而原告所聲稱之因不公平競爭所受之損害，根本無從由發生。
    (六)復按，原告雖以公平交易法第三十二條第二項之規定主張依被告所受之利益來
      計算損害云云。惟查，公平交易法第三十二條第二項之規定，性質上屬於「損
      害賠償額之酌定」，但其前提乃須請求權人事實上受有損害，因賠償數額無法
      計算，才可選擇以此酌定方式計算損害；如請求權人事實上並無從發生損害之
      可能，當無適用本條款規定之餘地，此觀諸公平交易法第三十一條規定：「事
      業違反本法之規定，致侵害他人之權益者，應負損害賠償責任。」之規定，即
      可知原告仍須就其權利受侵害及確實受有損害等基本事實負舉證責任後，才可
      主張賠償數額之計算方式，如此方符合損害賠償之法理。而本件根本沒有原告
      所謂之不公平競爭情形，已詳如前述，則原告之損害根本無從發生，則原告主
      張依公平交易法第三十二條第二項之規定請求計算損害，實屬無據。
    (七)綜上事證，可知原告之主張洵屬無據，特懇請　鈞院鑒核，駁回原告之訴及假
      執行之聲請，並陳明如受不利判決，願供擔保請准宣告免假執行。
三、原告主張被告公司製作「火狐狸」防火門型錄第三頁「防火門耐火測試」所使用
    之三張照片，中間與下方之二張照片，與原告公司製作「住之緣」防火門型錄第
    二頁所使用之「燃燒加熱面」及「衝擊測試」二張照片相同之事實，經本院將被
    告所提出之底片與兩造之前開型錄送請法務部調查局鑑定結果，認兩者除畫面邊
    框範圍略有出入外，內容及圖樣相關位置幾乎完全一致，很有可能係源自相同之
    證物（即被告公司所提出之底片）所翻拍，有法務部調查局九十三年八月二十七
    日調科柒字第０９３００３１５８７０號鑑定通知書一件在卷足憑，自堪信為真
    實。因此，本件應予審究者厥為被告有無違法盜用原告出資所實施之防火測試資
    料，及被告於其製作之「火狐狸」型錄上使用被告公司未實際參與試測之照片是
    否構成不正競爭行為。
四、被告有無違法盜用原告出資所實施之防火測試資料：
    (一)原告雖主張：被告於九十二年十月九日開庭審理時提出留存之底片，為原告所
      有，而被告公司法定代理人乙○○於八十五年八月一日自原告公司離職時，未
      將其所保管之該底片交還原告，該底片乃原告於八十三年十二月八日將自行產
      製之防火門產品，送往坐落台北縣五股工業區內部營建署所屬之防火試驗室接
      受實驗測試，派乙○○所拍攝之測試過程照片云云，惟僅徒托空言，未能舉證
      以實其說，已難憑信。
    (二)況被告於其製作之「火狐狸」防火門型錄第三項右下方所使用之照片，與證人
      甲○○向本院所提出之十一張照片其中之一張照片相同，該張照片之拍攝日期
      為八十四年十一月二十二日，核原告所為該張照片係八十三年十二月八日派林
      籐所拍攝之主張，顯與事實不符。且原告於八十三、八十四年間與工業技術研
      究院簽訂技術發展與輔導合約，受工業技術研究院之輔導開發木質防火門技術
      時，尚有全茂產業股份有限公司、歐強科技股份有限公司、永記造漆工業股份
      有限公司接受工業技術研究院之輔導，有「傳統工業升級輔導計畫」技術發展
      與輔導合約、工研院化工所接受經濟部工業局委託辦理「木質防火門技術開發
      」研究計畫第四次工作會議各一件在卷可稽，歐強科技股份有限公司於八十三
      年十一月三、四日，及八十四年十一月二十二日進行測試時，該公司經理甲○
      ○曾答應乙○○參觀拍攝之要求，已據證人甲○○於本院九十三年十月二十一
      日審理時證述甚詳，則被告抗辯其向本院所提出之底片非屬職務上之著作，為
      其個人所有等情，自堪信為真實。
    (三)又原告「住之緣」型錄第二頁中間偏右之照片，歐強科技股份有限公司亦有該
      張照片，乙○○則有該照片之底片，原告既無該照片之底片，且該照片又非於
      原告主張之八十三年十二月八日所拍攝，而原告對於「住之緣」型錄上第二頁
      中間偏右之照片究係如何製作，復無法提出說明，再徵諸原告先前所製作之「
      片使用，或翻拍其他廠商之照片。核原告主張：被告「火狐狸」型錄第三頁中
      間與下方之二張照片，係被告公司法定代理人乙○○離職時未將底片交還，或
      翻拍原告之「型錄」或照片云云，顯非事實，不足採信。
五、被告使用未實際參與試測之照片是否構成不正競爭行為：
    (一)按公平交易法第二十四條「除本法另有規定外，事業亦不得為其他足以影響交
      易秩序之欺罔或顯失公平行為」之規定，係不公平競爭行為之概括規定，而此
      項規定之重點在於禁止事業有「足以影響交易秩序」之「欺罔或顯失公平」之
      行為，而是否足以影響交易秩序，則應以其行為是否足使交易相對人因而作對
      行為人有利之選擇，及是否妨礙事業相互間自由競爭作為判斷原則。
    (二)經查本被告申請書號檢000000000000、00000000000
      號申請書，送請內政部建築研究所防火實驗室測驗之防火門，分別於八十八年
      四月十五、十六日、同年十二月八日通過防火時效三十分鐘Ａ種防火門，及防
      火時效六十分鐘Ａ種防火門之試驗，分別有該所八十八年六月二十三日ＣＮＳ
      ｜１１２２７｜Ａ｜８８｜００１９建築用防火門型式試驗測試報告，及同年
      十二月二十二日ＣＮＳ｜１１２２７｜Ａ｜８８｜００３９建築用防火門型式
      試驗測試報告各一件在卷足憑，堪認被告「火狐狸」型錄上之產品已通知內政
      部建築研究所防火實驗室之防火測試。
    (三)復查被告所有於八十八年四月十五、十六日、同年十二月八日經內政部建築研
      究所防火實驗室試驗之防火門，係經以ＣＮＡ｜１１２２７／Ａ３２２３（１
      ９９７）「建築用防火門耐火試驗法」測試合格，且前開試驗法確包含「加熱
      試驗」與「衝擊試驗」兩大項目，有該所前開試驗測試報告二件足憑。而被告
      於「火狐狸」型錄第三頁右側所附之三張照片，僅係提供「加熱試驗判定標準
      」與「衝擊試驗」之實際場景，尚不足以使交易之相對人因而作對被告有利之
      選擇，雖非被告於參加測試之現場照片，然顯非屬欺罔行為。再者，原告既無
      法舉證證明被告盜用或翻拍原告所有之照片，則被告在「火孤狸」型錄上使用
      其所有或與歐強科技股份有限公司交換之照片，供閱覽型錄之交易對象知悉防
      火門試驗之實際過程，自難認足以妨礙兩造相互間之自由競爭，亦非屬對原告
      顯失公平之行為。
六、從而，原告依據公平交易法第二十四條、第三十條至第三十二條之規定，請求禁
    止被告使用「火狐狸」型錄第三頁上之三張照片，並將已印製之「火狐狸」產品
    型錄自市場上回收，連同未發送之型錄併同銷毀之，暨請求被告給付二百萬元及
    法定遲延利息，為無理由，應予駁回。又原告既受敗訴之判決，其假執行之聲請
    亦失所附麗，應併予駁回。
七、結論：原告之訴為無理由，依民事訴訟法第七十八條，判決如主文。
中　　　華　　　民　　　國　　九十三　　年　　 十二 　　月　　　二　　　日
                                臺灣板橋地方法院民事第三庭
                                    法  官  何君豪
右為正本係照原本作成
如對本判決上訴，須於判決送達後廿日內向本院提出上訴狀
中　　　華　　　民　　　國　　九十三　　年　　 十二 　　月　　　二　　　日
                                    書記官  蕭興南
